【裁判字號】    89,訴,1247
【裁判日期】    900424
【裁判案由】    毒品危害防制條例
【裁判全文】
臺灣彰化地方法院刑事判決                        八十九年度訴字第一二四七號
    公  訴  人  臺灣彰化地方法院檢察署檢察官
    被      告  甲○○
右列被告因違反毒品危害防制條例案件，經檢察官提起公訴（八十九年度毒偵字第五
一三二號），及送請併案審理（九十年度毒偵字第四三一、九九七號），本院判決如
左：
    主  文
甲○○連續施用第壹級毒品，累犯，處有期徒刑捌月，扣案海洛因貳包，合計淨重貳
貳點捌肆公克，均收銷燬之。又連續施用第貳級毒品，累犯，處有期徒刑陸月，扣案
甲基安非他命壹包，重約壹點陸公克、安非他命捌包，均沒收銷燬之；斜口塑膠吸管
貳支，均沒收。應執行有期徒刑壹年，扣案海洛因貳包，合計淨重貳貳點捌肆公克、
甲基安非他命壹包，重約壹點陸公克、安非他命捌包，均沒收銷燬之；斜口塑膠吸管
貳支，均沒收。
    事  實
一、甲○○曾因違反麻醉藥品管理條例案件，經本院判處有期徒刑四月，於民國（下
    同）八十七年七月十五日易科罰金執行完畢。未知悔改，前因施用毒品案件，經
    強制戒治期滿，由台灣彰化地方法院檢察署檢察官於八十九年十月九日，以八十
    九年度戒毒偵字第一一三八、一一三九、一一四０、一一四一、一一四二、一一
    四三、一一四四、一一七五號為不起訴處分確定。猶無悛改，五年內，各基於施
    用第一級毒品海洛因與第二級毒品安非他命類（包括安非他命與甲基安非他命）
    之概括犯意，自八十九年十月十日後起至九十年三月八日止，在彰化縣埔心鄉○
    ○村○○路○段一００號住處，以將（甲基）安非他命置於玻璃管內加熱使生煙
    霧吸用，以將海洛因摻入香煙中點火吸用或將（甲基）安非他命與海洛因混置玻
    璃管內加熱吸用方式，多次施用（甲基）安非他命及海洛因。先於八十九年十月
    十一日下午五時四十五分許，在彰化縣埔心鄉○○路○段三三一號前為警查獲，
    並扣得甲基安非他命一包，重約一．六公克。次於九十年一月十六日下午一時許
    ，在前開住處為警查獲，並扣得其所有，供施用（甲基）安非他命之斜口塑膠吸
    管二支與無毒品成分之不詳物品一包（淨重０．三七公克，包裝重０．二三公克
    ）。再於九十年三月八日下午四時四十分許，在前址住處為警查獲，並扣得現場
    海洛因二包，合計淨重二二．八四公克（包裝重四．八八公克）、安非他命八包
    ，不詳人所有之吸食器一個、玻璃吸管二支與皮包、皮袋各一個等物。
二、案經彰化縣警察局溪湖分局報請台灣彰化地方法院檢察署檢察官偵查起訴。
    理  由
一、右揭犯罪事實，業據被告於審理中自白不諱，又其於前開八十九年十月十一日、
    九十年一月十六日與九十年三月八日為警查獲時所採尿液，經檢驗結果，均呈人
    體施用（甲基）安非他命後之甲基安非他命陽性反應，其中八十九年十月十一日
    與九十年三月八日所採尿液，併呈人體施用海洛因後之嗎啡陽性反應，有彰化縣
    衛生局煙毒尿液檢驗成績書三紙與法務部調查局檢驗通知書一紙（係屬八十九年
    十月十一日所採尿液覆驗結果）在卷可稽。且扣案物經檢驗結果，其中一包為甲
    基安非他命（重約一．六公克）、二包含海洛因成分，合計淨重二二．八四公克
    （包裝重四．八八公克）有法務部調查局檢驗及鑑定通知書各一紙在卷可憑；復
    有安非他命八包、供裝填安非他命施用之斜口塑膠吸管二支等物扣案供佐，事證
    明確，被告犯行堪予認定。
二、查被告前因施用毒品案件，經強制戒治期滿，由台灣彰化地方法院檢察署檢察官
    於八十九年十月九日，以八十九年度戒毒偵字第一一三八、一一三九、一一四０
    、一一四一、一一四二、一一四三、一一四四、一一七五號為不起訴處分確定，
    有不起訴處分書一份及台灣彰化地方法院檢察署刑案資料查註紀錄表在卷足按。
    其於五年內再犯本案，故核被告所為，係犯毒品危害防制條例第十條第一項、第
    二項之罪。被告為施用毒品持有毒品海洛因、（甲基）安非他命之低度行為，為
    施用之高度行為所吸收，不另論罪。先後多次施用海洛因、（甲基）安非他命之
    犯行，時間緊接，所犯構成要件相同，顯係基於概括犯意所為，屬連續犯，依法
    應各論以一罪並加重其刑。又所犯上開二罪，犯意各別，行為互殊，應分論併罰
    之。起訴書雖僅載論被告於八十九年十月十一日前三日內某日，在不詳處所分別
    施用第一級毒品海洛因與第二級毒品安非他命之犯罪事實，漏無載述被告本案其
    餘犯行，但查其餘犯行核與起訴書所載論之犯行具連續犯裁判上一罪關係，屬起
    訴效力所及，本院自得一併審究。另被告曾因違反麻醉藥品管理條例案件，經本
    院判處有期徒刑四月，於八十七年七月十五日易科罰金執行完畢，有台灣彰化地
    方法院檢察署刑案資料查註紀錄表與台灣高等法院被告全國前案紀錄表在卷可證
    ，五年內復犯前開二罪，應各論以累犯，迭加重其刑。爰審酌被告犯罪之動機、
    目的、手段、所生危害及犯罪後坦承犯行等一切情狀，分別量處如主文所示之刑
    ，並定其應執行之刑，以示懲儆。扣案海洛因二包，合計淨重二二．八四公克屬
    第一級毒品與扣案甲基安非他命一包，重約一．六公克及安非他命八包，屬第二
    級毒品，均係違禁物，不問屬於犯人與否，依毒品危害防制條例第十八條第一項
    宣告沒收銷燬之。扣案斜口塑膠吸管二支，係屬被告所有，供施用安非他命所用
    ，已據被告陳明，依刑法第三十八條第一項第二款宣告沒收。至扣案吸食器一個
    、玻璃吸管二支與皮包、皮袋各一個等物，被告堅詞非其所有，復無據證明，且
    非違禁物；另粉末一包，驗無毒品成分，淨重０．三七公克，包裝重０．二三公
    克，有法務部調查局鑑定通知書一紙在卷可稽，均不宣告沒收，併此敘明。
據上論斷，應依刑事訴訟法第二百九十九條第一項前段，毒品危害防制條例第十條第
一項、第二項、第十八條第一項，刑法第十一條、第五十六條、第四十七條、第三十
八條第一項第二款、第五十一條第五款，判決如主文。
中    華      民      國      九十      年      四      月    二十三  日
                                臺灣彰化地方法院刑事第三庭
                                  法      官    洪  榮  謙
右正本證明與原本無異。
如不服本判決，應於判決送達後十日內向本院提出上訴狀（須附繕本）。
                                  法院書記官    張  木  松
中      華      民      國      九十      年      四      月    二十四  日
毒品危害防制條例第十條：
施用第一級毒品者，處六月以上五年以下有期徒刑。
施用第二級毒品者，處三年以下有期徒刑。
毒品危害防制條例第十八條：
查獲之毒品及專供製造或施用毒品之器具，不問屬於犯人與否，均沒收銷燬之。但合
於醫藥或研究之用者，得不予銷燬。
前項合於醫藥或研究用毒品或器具之管理辦法，由法務部會同行政院衛生署定之。


司法院資訊處製作；財團法人民間司法改革基金會備份。
